# 根据会计准则解释 14 号调整 ppp 核算模式要不要同步考虑递延所得税负债

提问人：yuanqingx310 时间：2022-10-20 12:39:54
咨询问题，希望大咖指点：ppp项目，原来在无形资产核算的，账面余额 1000 万，现在根据准则解释 14 号，改在长期应收款核算，长期应收余额 1200 万，其中 200 万调增留存收益。问题： 1 、需要同时确认递延所得税负债吗？可以豁免确认递延所得税负债吗？ 2 、递延所得税负债是（1200-1000）*25%=50吗？

回答人：chenyiwei
首先，解释 14 号第一条与原解释 2 号第五条相比，在判断采用金融资产模式还是无形资产模式的问题上并没有实质性差异（当然解释 14 号的规定更清晰、具体），因此理论上不应出现同一交易或事项在不同规定下采用不同核算模式的情况。如果确实出现了此类情况，则应首先关注此前作为无形资产的会计处理是否存在前期差错。
如果确定不属于前期差错（这种可能性不大），而是会计政策变更的，则在解释 14 号的首次执行日应将差额调整留存收益。如果税务处理不变，则也涉及到对递延所得税资产或负债的调整。
在调整递延所得税时，其影响也是调整留存收益。后续也需要继续关注对递延所得税的后续调整、转回问题。